【裁判字號】    99,消債清,77
【裁判日期】    991004
【裁判案由】    清算事件
【裁判全文】
臺灣臺南地方法院民事裁定            99年度消債清字第77號
債  務  人  甲○○
上列當事人聲請消費者債務清理事件，本院裁定如下：
    主  文
債務人甲○○自中華民國九十九年十月四日下午五時起開始清算
程序，並同時終止清算程序。
    理  由
一、按更生方案未依消費者債務清理條例第59條、第60條規定可
    決時，除有該條例第64條規定之情形外，法院應以裁定開始
    清算程序，消費者債務清理條例（下稱消債條例）第61條定
    有明文。又法院開始清算程序之裁定，應載明其年、月、日
    、時，並即時發生效力；債務人之財產不敷清償清算程序之
    費用時，法院應裁定開始清算程序，並同時終止清算程序，
    消債條例第83條第1 項、第85條第1 項亦分別規定甚明。
二、本件債務人聲請更生，前雖經本院98年度消債抗字第26號裁
    定開始更生程序在案，惟債務人所提更生方案（記載每月收
    入減去支出所得餘額為0 元，且未載明每期清償金額、總清
    償金額，並陳報無力清償），卻未能依消債條例第59條、第
    60條規定獲得債權人會議之可決，有各債權人陳報狀在卷可
    稽。按更生程序係以債務人將來有繼續性及反覆性收入之望
    為前提，立法鼓勵債務人利用更生程序，避免進行清算程序
    ，如無繼續性或反覆性收入之望，即無順利履行更生方案之
    可能。又更生程序乃係集團性債務清理程序，未依更生程序
    申報債權者，不得受清償，據以達成全體債權人公平受償及
    債務人更生重建之目的，故更生條件仍應力求公允，以兼顧
    債權人之受償利益。查債務人目前失業，並無工作收入，且
    無力清償債務等情，已據債務人具狀陳述明確，則債務人並
    無繼續性或反覆性之收入，已難認有履行更生方案之可能。
    況依債務人所提更生方案，參酌其上記載及陳報所述，債務
    人應係主張其目前無可供清償之資金，對債權人而言，其更
    生條件亦難謂公允、適當。從而，本件不符合由本院逕以裁
    定認可之要件。末查，債務人未婚，名下除存款餘額新臺幣
    （下同）8,378 元，並無其他財產，而其所投保之保險契約
    ，除中華郵政股份有限公司簡易人壽保險契約於解約後可領
    回保單價值準備金7,767 元外，其餘保單均已失效，有戶籍
    謄本、個人基本資料查詢結果、華南商業銀行活期儲蓄存款
    存摺內頁影本、郵政存簿儲金簿內頁影本、客戶各類儲金帳
    戶查詢、稅務電子閘門財產所得調件明細表、中華郵政股份
    有限公司函、台灣人壽保險股份有限公司函、國際紐約人壽
    保險股份有限公司函、大都會國際人壽保險股份有限公司函
    在卷可稽，參酌本件清算程序之規模，堪認債務人之財產應
    不敷清償清算程序之費用（如進行實質清算，需選任管理人
    進行保險契約解約等行為，進而產生管理人報酬及其他必要
    支出等費用）。從而，爰依首揭規定，裁定開始本件清算程
    序，並同時終止清算程序。
中    華    民    國    99    年    10    月    4     日
                  民事第一庭  法    官  陳連發
以上正本證明與原本無異。
開始清算程序之裁定不得抗告，如不服同時終止清算程序之裁定
，應於裁定送達後10日內，以書狀向本院提出抗告，並繳納抗告
費新臺幣1,000元。
中    華    民    國    99    年    10    月    4     日
                              書 記 官  黃秀玉

司法院資訊處製作；財團法人民間司法改革基金會備份。
